【裁判字號】    91,重訴,776
【裁判日期】    921017
【裁判案由】    侵權行為損害賠償
【裁判全文】
臺灣板橋地方法院民事裁定  九十一年度重訴字第七七六號
    原      告  興華電子工業股份有限公司
    法定代理人  甲○○
    訴訟代理人  林振光律師
    被      告  丙○○          住台北市○○路○段七四巷十三弄三號
    訴訟代理人  徐景星律師
                郭瑋萍律師
                盧立仁律師
右當事人間請求損害賠償事件，經本院刑事庭裁定移送（八十九年度重附民字第八三
號），本院裁定如左：
    主      文
原告之訴駁回。
訴訟費用由原告負擔。
    理      由
一、按刑事訴訟諭知無罪、免訴或不受理之判決者，應以判決駁回原告之訴。刑事訴
    訟法第五百零三條第一項前段定有明文。又按刑事法院得依刑事訴訟法第五百零
    四條第一項規定，將附帶民事訴訟以裁定移送於該法院民事庭者，以刑事部分宣
    告被告有罪之判決者為限，至刑事訴訟諭知無罪之判決，刑事法院本應依同法第
    五百零三條第一項前段規定以判決駁回原告之訴，如誤以裁定移送於民事庭，其
    訴之不合法，不因移送民事庭而受影響，受移送之民事庭應認原告之訴為不合法
    以裁定駁回之。最高法院六十六年台上字第一○九四號判例意旨可資參照。
二、本件原告起訴主張：被告丙○○自民國七十二年六月間起至八十四年五月九日止
    ，擔任其公司董事長，八十四年五月九日起至八十五年九月二十日止，改由訴外
    人楊欽明掛名董事長，實際上仍由丙○○執行董事長職務。被告丁○○自八十五
    年九月二十日起至八十七年四月十五日止，擔任原告公司董事長，被告乙○○自
    八十三年九月間起至八十五年九月二十日擔任原告公司副董事長，八十五年九月
    二十日至八十七年四月十五日擔任原告公司監察人，八十七年四月十五日起至八
    十七年八月間止，擔任原告公司董事長。被告丙○○於上開擔任原告公司董事長
    及實際執行董事長執務期間，明知公司之資金，除因公司間業務交易行為有融通
    資金之必要者外，不得貸與股東或任何他人，竟自八十四年起至八十五年八月間
    ，在台北縣中和市○○路九０七號，連續利用其職務上之方便，向原告公司借貸
    金額總計新台幣（下同）七千二百六十九萬五千元，訴外人乙○○（業經本院於
    九十二年一月十六日裁定駁回原告之訴確定）於原告公司轉帳借貸方傳票上簽字
    核准，代表原告公司將公司資金貸與丙○○個人。嗣被告丁○○（另結）於八十
    五年九月二十日接任原告公司董事長後，私下向被告丙○○要求提供技術股為報
    酬，並答應代為處理其於經營原告公司期間所發生之帳列債務及損失。被告丁○
    ○於八十七年初將該筆借款即應收票款載入原告公司「八十六年度損益調整預估
    說明」中，嗣並列為呆帳損失沖銷，不法侵害原告之權利，爰依民法第一百八十
    四條第一項前段及第一百八十五條之規定，訴請被告丙○○與丁○○連帶給付原
    告九千六百七十五萬元及法定遲延利息。
三、經查，原告主張之上開被告丙○○違反公司法部分之事實，業經本院刑事庭以：
    公司法業於九十年十一月十二日總統令修正公布第十五條，規定「公司之資金，
    除有左列各款情形外，不得貸與股東或任何他人：一、公司間或與行號間有業務
    往來者。二、公司間或與行號間有短期融通資金之必要者。融資金額不得超過貸
    與企業淨值的百分之四十。公司負責人違反前項規定時，應與借用人連帶負返還
    責任；如公司受有損害者，亦應由其負損害賠償責任。」而已刪除原第三項之刑
    罰規定，是屬犯罪後之法律已廢止其刑罰之情形，是公訴人起訴被告丙○○所涉
    違反公司法規定部分，應依刑事訴訟法第三百零二條第四款為免訴之諭知，此有
    本院八十九年度訴字第一二五四號刑事判決一份在卷可憑。本件於移送前，既未
    經原告聲請移送，揆諸首揭判例意旨，本件原告對於被告丙○○此部分之起訴，
    顯有要件不備之違法，爰予裁定駁回之。
四、依民事訴訟法第二百四十九條第一項第六款，第九十五條，第七十八條裁定如主
    文。
中      華      民      國    九十二    年      十      月     十七     日
                                        臺灣板橋地方法院民事第三庭
~B法      官  陳麗玲
右為正本係照原本作成
如不服本裁定應於送達後十日內向本院提出抗告狀。
中      華      民      國    九十二    年      十      月     十七     日
~B法院書記官      顧嘉文


司法院資訊處製作；財團法人民間司法改革基金會備份。
